【裁判字號】    99,裁,1232
【裁判日期】    990527
【裁判案由】    商標評定
【裁判全文】
最  高  行  政  法  院  裁  定
                                      99年度裁字第1232號
上  訴  人  禾雅國際企業有限公司
代  表  人  甲○○
訴訟代理人  周德壎  律師
被 上訴 人  經濟部智慧財產局
代  表  人  王美花
參  加  人  日商HOYA股份有限公司
                      號
代  表  人  丙○○
訴訟代理人  蔡淑美  律師
上列當事人間商標評定事件，上訴人對於中華民國99年3月4日智
慧財產法院98年度行商訴字第190號判決，提起上訴，本院裁定
如下：
    主  文
上訴駁回。
上訴審訴訟費用由上訴人負擔。
    理  由
一、按智慧財產案件審理法未規定者，分別依民事、刑事或行政
    訴訟程序應適用之法律，又對於智慧財產法院之裁判，除法
    律別有規定外，得上訴或抗告於終審行政法院，智慧財產案
    件審理法第1條及第32條分別定有明文。而對於高等行政法
    院判決之上訴，非以其違背法令為理由，不得為之，行政訴
    訟法第242條定有明文。依同法第243條第1項規定，判決不
    適用法規或適用不當者，為違背法令；而判決有同條第2項
    所列各款情形之一者，為當然違背法令。是當事人以高等行
    政法院判決有不適用法規或適用法規不當為上訴最高行政法
    院之理由時，其上訴狀或理由書應有具體之指摘，並揭示該
    法規之條項或其內容。如以行政訴訟法第243條第2項所列各
    款情形為理由時，其上訴狀或理由書，應揭示合於該條項各
    款之事實，如未依此項方法表明者，即難認為已對高等行政
    法院判決之違背法令有具體之指摘，其上訴自難認為合法。
二、本件上訴人前於民國91年7月12日以「HOYA STYLE」商標，
    指定使用於商標法施行細則第13條所定商品及服務分類表第
    24類之布料等商品，向被上訴人申請註冊，經該局核准列為
    註冊第1059768號商標。嗣參加人以其註冊有違商標法第23
    條第1項第12款、第13款規定，對之申請評定。案經被上訴
    人審查，以98年3月30日中台評字第970162號商標評定書為
    其註冊應予撤銷之處分。上訴人不服，遂循序提起本件行政
    訴訟。
三、本件上訴雖以原判決違背法令為由，惟核其上訴理由狀所載
    內容，係以原判決所載據以評定商標係參加人所創，其透過
    子公司台灣保谷股份有限公司在臺陳列販售相關商品，然查
    ，上開公司並不存在，而台灣保谷光學股份有限公司亦已解
    散清算完畢，日商台灣HOYA公司或日商台灣HOYA眼鏡公司，
    亦未辦理公司登記，況參加人所提示之發票，其真偽亦令人
    質疑，該等證物顯具瑕疵，詎原審法院均未予詳查即逕予採
    信，自有判決違背法令之違誤；此外，系爭商標及據以評定
    商標之外觀迥不相同，且商品品項亦大異其趣，應不致有使
    大眾混淆誤認之虞，當不可能致據以評定商標減損其識別性
    或信譽之虞，原審法院所為認定顯有悖經驗與論理法則，其
    判決自亦當然違背法令等理由，無非重申其已為原審法院所
    不採之各項主張，就原審取捨證據、認定事實之職權行使，
    指摘其為不當，或就原審所為論斷，泛言其論斷違反論理及
    經驗法則，核屬對於法令規範意旨之誤解，而未具體表明原
    判決合於不適用法規、適用法規不當或行政訴訟法第243條
    第2項所列各款之情形，難認為對原判決之如何違背法令已
    有具體之指摘，依首揭說明，其上訴為不合法，應予駁回。
四、依行政訴訟法第249條第1項前段、第104條、民事訴訟法第9
    5條、第78條，裁定如主文。
中    華    民    國    99    年    5     月    27    日
                    最高行政法院第六庭
                        審判長法官  吳  明  鴻
                              法官  林  茂  權
                              法官  侯  東  昇
                              法官  劉  介  中
                              法官  黃  秋  鴻

以  上  正  本  證  明  與  原  本  無  異
中    華    民    國    99    年    5     月    28    日
                              書記官  吳  玫  瑩

司法院資訊處製作；財團法人民間司法改革基金會備份。
